臺灣士林地方法院刑事判決　　　　　　　 94年度訴字第698號
公　訴　人　臺灣士林地方法院檢察署檢察官
被　　　告　乙○○
　　　　　　　　　　（另案在臺灣臺北監獄執行中）
指定辯護人　本院公設辯護人姜惠如
上列被告因違反槍砲彈藥刀械管制條例等案件，經檢察官提起公
訴（94年度偵字第7731號），本院判決如下：
    主  文
乙○○未經許可，持有可發射子彈具有殺傷力之改造手槍，累犯
，處有期徒刑參年肆月，併科罰金新臺幣伍萬元，罰金如易服勞
役，以罰金總額與六個月之日數比例折算。扣案之具有殺傷力仿
FN 廠 半自動製造之金屬玩具手槍壹支（含彈匣壹個，槍枝管制
編號00 00000000）沒 收；又竊盜，累犯，處有期徒刑肆月，扣
案之鑰匙壹把沒收。應執行有期徒刑參年陸月，併科罰金新臺幣
伍萬元，罰金如易服勞役，以罰金總額與六個月之日數比例折算
。扣案之具有殺傷力仿FN廠半自動製造之金屬玩具手槍壹支（含
彈匣壹個，槍枝管制編號0000000000）、鑰匙壹把均沒收。
    事  實
一、乙○○曾犯竊盜罪多次，其中一次於民國89年間，因犯竊盜
    罪，經台灣桃園地方法院以91年度易字第1706號判處有期徒
    刑4 月確定，甫於93年3 月11日執行完畢（構成累犯）。詎
    其仍不知悔悟，於：
    (一)94年6 月上旬，未經主管機關許可，在台北縣新莊市○○
      路與富國路口，以新台幣（下同）2 萬元之對價，向綽號
      「阿源」購得仿FN廠半自動手槍製造有殺傷力之金屬玩具
      手槍l 支（含彈匣l 個，槍枝管制編號0000000000）、土
      造子彈9 顆（不具有殺傷力）後，平日即持有攜帶在身。
    (二)94年7 月7 日晚上8 時許，另基於意圖為自己不法所有之
      犯意，在台北縣三重市○○○路與重新路口之國光客運公
      司門口，以自備之鑰匙1 把，竊取甲○○停放於路邊車號
      FS9-356 號之機車，嗣於翌日凌晨0 時50分許，騎乘該車
      行經台北市○○區○○路與延平北路口時，經員警攔檢，
      在其隨身攜帶背包內扣得上開手槍l 支及鑰匙l 支。
二、案經台北市政府警察局士林分局報請台灣士林地方法院檢察
    署檢察官偵查起訴。
    理  由
一、上開犯罪事實，業據被告於本院審理時供認不諱（見本院94
    年11月15日審判筆錄），且有仿FN廠半自動製造之金屬玩具
    手槍壹支（含彈匣壹個，槍枝管制編號0000000000）扣案可
    資佐證。又扣案之手槍經送內政部警政署刑事警察局鑑定結
    果覆以：「送鑑手槍1 支（槍枝管制編號0000000000），認
    係由仿FN廠半自動手槍製造之金屬玩具手槍，更換土造金屬
    槍管而成之改造手槍，機械性能良好，可擊發適用子彈，認
    具殺傷力」，有該局94年7 月19日刑鑑字第0940106609
    號槍彈鑑定書1 份在卷可憑。至其竊盜部分，與被害人甲○
    ○於警詢時所述車輛失竊情節相符，並有台北市政府警察局
    保安警察大隊（尋獲）電腦輸入單、台北縣政府警察局車輛
    失竊電腦輸入單及被害人甲○○所立之贓物認領保管單各1
    紙在卷足憑，復有扣案之鑰匙1 把及查獲時所攝之照片共4
    幀在卷足稽，被告自白核與事實相符，堪可採信，本件事證
    明確，被告兩項犯行均可認定，應依法論科。
二、按改造手槍，屬於槍砲彈藥刀械管制條例第4 條第1 項第1
    款所稱之槍砲。是被告如事實欄(一)所載之犯行，核犯槍砲彈
    藥刀械管制條例第8 條第4 項之未經許可持有可發射子彈具
    有殺傷力之改造手槍罪。另被告如事實欄(二)所載之犯行，係
    犯刑法第320 條第1 項之普通竊盜罪。被告所犯之未經許可
    持有可發射子彈具有殺傷力之改造手槍罪及普通竊盜罪2 罪
    間，犯意各別，行為互殊，法益不同，所犯構成要件亦殊，
    應分論併罰。而被告有如事實欄所載前科執行情形，有台灣
    高等法院被告前案紀錄表1 份在卷可參，其於前案有期徒刑
    執行完畢後，5 年內再犯有期徒刑以上之兩罪，均構成為累
    犯，均應各依刑法第47條之規定加重其刑。爰審酌被告非法
    持有具殺傷力之改造手槍，對於他人之生命、身體形成潛在
    威脅，並害及整體社會秩序與安全，影響社會治安甚鉅，另
    被告為圖一時方便，竊取他人車輛而供己代步，影響一般社
    會大眾之財產安全，並考量犯罪後供認犯行，態度尚稱良好
    等一切情狀，分別量處如主文所示之刑，及定其應執行之刑
    ，並就罰金部分諭知易服勞役之折算標準，以示懲儆。
三、扣案之仿FN廠半自動手槍製造之金屬玩具手槍1 把（槍枝管
    制編號0000000000），具殺傷力，係屬違禁物，不問屬於犯
    人與否，依刑法第38條第1 項第1 款之規定宣告沒收。另扣
    案之鑰匙1 把係被告所有，供行竊所用之物，業經被告供承
    在卷，爰依同條項第2 款之規定沒收之。至另查獲之子彈9
    顆，經送請內政部警政署刑事警察局採樣試射鑑定結果，認
    均係土造子彈（具直徑約8mm 金屬彈頭），採樣3 顆試射，
    1 顆可擊發，惟其發射動能甚微，認不具殺傷力；2 顆無法
    擊發，認均不具殺傷力，有上開內政部警政署刑事警察局94
    年7 月19日刑鑑字第0940106609號槍彈鑑定書1 份在卷可參
    ，是扣案之子彈9 顆，既非屬違禁物，爰不予宣告沒收。
四、另按「槍砲彈藥刀械管制條例第18條第4 項前段，固規定犯
    本條例之罪，於偵查中或審判中自白，並供述全部槍砲、彈
    藥、刀械之來源及去向，因而查獲或因而防止重大危害治安
    事件之發生者，減輕或免除其刑，拒絕供述或供述不實者，
    得加重其刑至三分之一。惟所謂查獲，係指依其自白，查得
    槍砲、彈藥、刀械，或查得其前手或後手，且有具體之證明
    者而言」。本件被告係在士林區○○路與延平北路口為警察
    攔檢，在其隨身攜帶背包內查扣槍枝，並非偵查、審判中自
    白而查獲；又被告稱其購買槍枝係遭地下錢莊逼迫所為，且
    已配合警方追查中，然迄今並未依其供述查獲任何其他案件
    ，已據檢察官在審判中敘明在案，被告所為核與自白查獲之
    要件不符，無從依前開規定減免其刑。次按刑法第五十九條
    之酌量減輕其刑，必須犯罪另有其特殊之原因與環境等等，
    在客觀上足以引起一般同情，認為宣告法定最低刑期猶嫌過
    重者，始有其適用。至於犯人之品性、前科、初次犯罪、犯
    罪後之態度等，僅可在法定刑內從輕科刑之標準，屬於刑法
    第五十七條科刑時應注意之事項，不得據為酌量減輕其刑之
    理由。（最高法院48年度台上字第四三０號、69年度台上字
    第291 號等判決可資參照）。查本件縱認被告受地下錢莊逼
    迫為真，然其自購買迄被查獲，期間經過一個月，竟不思與
    警方連絡查緝，亦未依槍砲彈藥刀械管制條例第18條第1 項
    規定自首報繳，直到被查扣之後才說要配合警方偵辦賣槍集
    團云云，揆諸首開說明，被告持有本件槍枝之行為，在客觀
    上顯不足引起一般之同情，難謂有情堪憫恕之可言，公訴人
    求處被告法定刑以下之有期徒刑一年六月，本院認為不可採
    ，併此敘明。
據上論斷，應依刑事訴訟法第299 條第1 項前段，槍砲彈藥刀械
管制條例第8 條第4 項，刑法第11條前段、第320 條第1 項、第
47條、第42條第3 項、第38條第1 項第1 款、第2 款、第51條第
5 款，罰金罰鍰提高標準條例第1 條、第2 條，現行法規所定貨
幣單位折算新台幣條例第2 條，判決如主文。
本案經檢察官陳國鳴到庭執行職務。
中　　華　　民　　國　　94　　年　　11　　月　　29　　日
                  刑事第二庭審判長法  官  林清吉
                                  法  官  馬傲霜
                                  法  官  李育仁
以上正本證明與原本無異。
如不服本判決，應於判決送達後10日內，向本院提出上訴狀。
                                  書記官  楊雅淇
中　　華　　民　　國　　94　　年　　11　　月　　30　　日
附錄本件論罪科刑所犯法條：
槍砲彈藥刀械管制條例第8條：
  未經許可，製造、販賣或運輸鋼筆槍、瓦斯槍、麻醉槍、獵槍
  、空氣槍或第4 條第1 項第1 款所定其他可發射金屬或子彈具
  有殺傷力之各式槍砲者，處無期徒刑或5 年以上有期徒刑，併
  科新臺幣1 千萬元以下罰金。
  未經許可，轉讓、出租或出借前項所列槍枝者，處5 年以上有
  期徒刑，併科新臺幣1 千萬元以下罰金。
  意圖供自己或他人犯罪之用，而犯前2 項之罪者，處無期徒刑
  或7 年以上有期徒刑，併科新臺幣1 千萬元以下罰金。
  未經許可，持有、寄藏或意圖販賣而陳列第1 項所列槍枝者，
  處3 年以上10年以下有期徒刑，併科新臺幣700 萬元以下罰金
  。
  第 1 項至第 3 項之未遂犯罰之。
中華民國刑法第320條：
  意圖為自己或第三人不法之所有，而竊取他人之動產者，為竊
  盜罪，處5年以下有期徒刑、拘役或500元以下罰金。
